【裁判字號】    99,抗,448
【裁判日期】    990526
【裁判案由】    聲請定應執行之刑
【裁判全文】
臺灣高等法院臺中分院刑事裁定           99年度抗字第448號
抗  告  人
即  受刑人  甲○○
上列抗告人因聲請定應執行之刑案件，不服臺灣臺中地方法院99
年度聲字第1384號中華民國99年4月27日裁定，提起抗告，本院
裁定如下：
    主  文
抗告駁回。
    理  由
一、抗告意旨略以：抗告人甲○○因違反毒品防制條例等罪，經
    臺灣臺中地方法院先後判處如附表所示之刑（如附表第1項
    、第2項罪刑，前經臺灣臺中地方法院裁判定應執行刑為有
    期徒刑2年3月；又第3至5項罪刑前經臺灣臺中地方法院裁判
    定應執行刑有期徒刑1年1月），均經分別確定在案。茲檢察
    官聲請定應執行之刑，今經臺灣臺中地方法院裁定應執行有
    期徒刑3年4月，理為正當裁定，可否審酌抗告人犯罪之性質
    、犯罪時間之接連程度等情狀，在定應執行刑上重新裁定，
    給予抗告人適法之裁定等語。
二、按裁判確定前犯數罪者，併合處罰之；數罪併罰，有二裁判
    以上者，依刑法第51條之規定，定其應執行之刑，刑法第50
    條、第53條分別定有明文。次按法律上屬於自由裁量之事項
    ，有其外部性界限及內部性界限，並非概無拘束。依據法律
    之具體規定，法院應在其範圍選擇為適當之裁判者，為外部
    性界限；而法院為裁判時，應考量法律之目的，及法律秩序
    之理念所在者，為內部性界限。法院為裁判時，二者均不得
    有所踰越。在數罪併罰，有二裁判以上，定其應執行之刑時
    ，固屬於法院自由裁量之事項，然仍應受前揭外部性界限及
    內部性界限之拘束（最高法院94年度台非字第233號裁判意
    旨參照）。再按執行刑之量定，係事實審法院之職權，本有
    自由裁量之餘地，事實審法院所定執行刑，倘未逾法定刑範
    圍，亦無明顯違背正義，要難指摘為不當（最高法院95年度
    台抗字第549號裁判意旨可資參照）。
三、經查：抗告人甲○○先後犯如附表所列各罪，分別經臺灣臺
    中地方法院判處如附表編號1至5所示之刑，有各該刑事判決
    在卷可稽。附表所示五罪既符合刑法第50條數罪併罰之規定
    ，依刑法第51條第5款之規定，應於各刑中最長期之有期徒
    刑1年6月以上、各刑合併之有期徒刑3年9月以下定其刑期，
    經檢察官聲請原審法院裁定定其應執行刑，原審法院定其應
    執行刑為有期徒刑3年4月，核與法律秩序之理念及法律目的
    之內部性界限無違，亦無違反比例原則之情。故原審法院所
    為定應執行刑之裁定，於法並無違誤，抗告人猶執前詞提起
    抗告，其抗告為無理由，應予駁回。
四、據上論斷，應依刑事訴訟法第412條裁定如主文。
中    華    民    國    99    年     5     月    26   日
            刑事第八庭  審判長法  官  羅  得  村
                              法  官  郭  瑞  祥
                              法  官  簡  源  希
上列正本證明與原本無異。
如不服本裁定，得於收受送達5日內向本院提出抗告書狀 (須附
繕本)。
                              書記官  陳  俞  豪
中    華    民    國    99    年     5     月    26   日
附表：
┌─┬─────┬────┬──────┬────────┬──────┐
│編│罪名      │宣告刑  │犯罪日期    │犯罪事實最後判決│判決確定日期│
│號│          │        │（民國）    │法院及判決案號  │            │
├─┼─────┼────┼──────┼────────┼──────┤
│1 │毒品危害防│有期徒刑│98年5月22日 │台灣台中地方法院│98年11月2 日│
│  │制條例第10│1 年    │下午5時許   │98年度訴字第3088│            │
│  │條第1 項之│        │            │號判決          │            │
│  │施用第1 級│        │            │                │            │
│  │毒品罪    │        │            │                │            │
├─┼─────┼────┼──────┼────────┼──────┤
│2 │毒品危害防│有期徒刑│98年7 月17日│台灣台中地方法院│99年3 月11日│
│  │制條例第10│1 年6 月│晚上10時許  │98年度訴字第3168│            │
│  │條第1 項之│        │            │號判決          │            │
│  │施用第1 級│        │            │                │            │
│  │毒品罪    │        │            │                │            │
├─┼─────┼────┼──────┼────────┼──────┤
│3 │刑法第320 │有期徒刑│98年6 月6 日│本院98年度易字第│99年3 月19日│
│  │條第1 項之│4 月    │下午6時許   │4099號判決      │            │
│  │竊盜罪    │        │            │                │            │
├─┼─────┼────┼──────┼────────┼──────┤
│4 │刑法第320 │有期徒刑│98年6 月6 日│本院98年度易字第│99年3 月19日│
│  │條第1 項之│3 月    │晚上10時許  │4099號判決      │            │
│  │竊盜罪    │        │            │                │            │
├─┼─────┼────┼──────┼────────┼──────┤
│5 │刑法第346 │有期徒刑│98年6 月7 日│本院98年度易字第│99年3 月19日│
│  │條第1 項之│8 月    │上午某時許至│4099號判決      │（聲請書誤載│
│  │恐嚇取財罪│        │下午3時許   │                │為「99年9 月│
│  │          │        │            │                │19日」）    │
└─┴─────┴────┴──────┴────────┴──────┘

司法院資訊處製作；財團法人民間司法改革基金會備份。
